【裁判字號】    97,抗,41
【裁判日期】    970227
【裁判案由】    債務人異議之訴
【裁判全文】
臺灣高等法院臺南分院民事裁定    97年度抗字第41號
抗告人  甲○○○
上列抗告人因與相對人力興資產管理股份有限公司間債務人異議
之訴事件，對於中華民國96年12月28日臺灣台南地方法院96年度
補字第393號裁定提起抗告，本院裁定如下：
    主  文
原裁定關於核定訴訟標的價額廢棄，發回台灣台南地方法院。
    理  由
一、按「訴訟標的之價額，由法院核定。」、「核定訴訟標的之
    價額，以起訴時之交易價額為準；無交易價額者，以原告就
    訴訟標的所有之利益為準。」，民事訴訟法第77條之1第1項
    、第2項定有明文。又債務人異議之訴之訴訟標的為該債務
    人之異議權，法院核定此訴訟標的之金額或價額，應以該債
    務人本於此項異議權，請求排除強制執行所有之利益為準（
    最高法院92年度台抗字第659號裁定意旨參照）。
二、抗告意旨略以：抗告人之子林志遠僅向原債權人中興銀行借
    款新台幣（下同）60萬元，抗告人起訴主張之訴訟標的只有
    60萬元，故本件之訴訟費用應以60萬元計算等語。
三、經查：抗告人因兩造間給付借款強制執行事件（原審法院96
    年度執字第72014號事件），於民國（下同）96年11月16日
    對相對人提起債務人異議之訴，抗告人起訴時並未據繳納裁
    判費。原裁定為核算本件訴訟標的價額，乃以抗告人請求撤
    銷執行（拍賣）之坐落台南市○區○○段8地號暨其上建號3
    521建物（門牌號碼：台南市○○路○段136巷9號8樓之2）
    ，經囑託鑑價單位估價後之價值為320萬3000元（其中土地
    價值為132萬1000元、建物為188萬2000元），而認為本件執
    行標的價額，即抗告人請求排除本件強制執行程序所有之利
    益為320萬3000元，並據此核定本件應徵收第一審裁判費共
    計3萬2779元，固非無見。惟抗告人主張相對人之借款債權
    僅有60萬元，業據抗告人提出借據影本為證，依首揭說明，
    法院核定此訴訟標的之金額或價額，應以該債務人本於此項
    異議權，請求排除強制執行所有之利益為準，茲原審未經調
    查查明抗告人因此項異議權所得受之利益多少，即逕以系爭
    不動產鑑定價額320萬3000元核定本件排除強制執行所得受
    之利益數額，洵有未洽，抗告意旨指摘原審裁定核定訴訟標
    的價額不當，求為廢棄，非無理由，為維持抗告人之審級利
    益，爰將原裁定廢棄，並發回由台灣台南地方法院就近更為
    妥適之處理。
結論：本件抗告為有理由，依民事訴訟法第四百九十二條，裁定
如主文。
中    華    民    國    97    年    2    月    27     日
                  民事第三庭    審判長法  官  陳光秀
                                      法  官  莊俊華
                                      法  官  曾平杉
上為正本係照原本作成。
如不服本裁定，僅得於收受本裁定正本送達後10日內以適用法規
顯有錯誤為理由，向本院提出再抗告狀（須附繕本）依法應繳納
抗告費新台幣1千元，並委任律師為訴訟代理人，經本院許可後
始可再抗告於最高法院。
中    華    民    國    97    年    2    月    27     日
                                      書記官  葉秀珍
【附記】
民事訴訟法第495條之1第2項準用同法第466條之1第1、2項規定
：
(1)對於第二審判決上訴，上訴人應委任律師為訴訟代理人。但上
  訴人或其法定代理人具有律師資格者，不在此限。
(2)上訴人之配偶、三親等內之血親、二親等內之姻親，或上訴人
  為法人、中央或地方機關時，其所屬專任人員具有律師資格並
  經法院認為適當者，亦得為第三審訴訟代理人。
民事訴訟法第466條之2：
  上訴人無資力委任訴訟代理人者，得依訴訟救助之規定，聲請
  第三審法院為之選任律師為其訴訟代理人。


司法院資訊處製作；財團法人民間司法改革基金會備份。
